# 请教陈版，关于汇兑损益的问题

提问人：jxcdkjxytr 时间：2018-07-10 16:43:03
A公司（母公司） 2016 年通过其全资子公司B购买了境外上市公司C的股权，作为联营单位，权益法核算。子公司B注册地为海外，因其主要业务就是持有C的股权，故其选择美元作为记账本位币。A公司的记账本位币是，且在其通过B购买C股权时，借入了大额的外币借款，以实收资本的形式注入全资子公司B。每期末A公司依据即期汇率确认汇兑损益，计入财务费用-汇兑损益中；而B公司每月按照即期汇率将外币报表折算为报表，其外币报表折算差额计入其他综合收益。这样在合并报表层面，同一笔业务（即通过接入外币借款购买外币资产）产生的汇兑差额，计入了利润表的不同项目（财务费用和其他综合收益），从而造成了合并报表利润的变化。请问上述情况是否合理？如果不合理该如何解决？

回答人：chenyiwei
这种结果在准则技术层面上是合理的（虽然直观看来似乎存在损益和其他综合收益之间的错配）。另外在后续处置B、C股权之后，这部分其他综合收益是可以重分类至损益的。